<!-- R Commander Markdown Template -->

PRACTICA3
=======================

### Your Name

### `r as.character(Sys.Date())`

```{r echo=FALSE}
# include this code chunk as-is to set options
knitr::opts_chunk$set(comment=NA, prompt=TRUE, out.width=750, fig.height=8, fig.width=8)
library(Rcmdr)
library(car)
library(RcmdrMisc)
```


```{r echo=FALSE}
# include this code chunk as-is to enable 3D graphs
library(rgl)
knitr::knit_hooks$set(webgl = hook_webgl)
```


```{r}
load("C:/Users/Airam/Downloads/RCars_EN (1).RData")
```

grafico de barras y de tarta, por ponerle nombre, se hace todo codificando una variable numerica con intervalos, sino no tiene sentido alguno

```{r}
library(colorspace, pos=25)
```


```{r}
RCars_en <- within(RCars_en, {
  cc_fact <- as.factor(engine)
})
```

```{r}
with(RCars_en, piechart(cc_fact, xlab="", ylab="", main="cc_fact", 
  col=rainbow_hcl(84), scale="percent"))
```

```{r}
RCars_en <- within(RCars_en, {
  cc_rec <- Recode(cc_fact, 
  '0:1500="[0,1500]"; 1500:3000="(1500,3000]"; 3000:4500="(3000,4500]"; 4500:6000="(4500,6000]"; 6000:7500="(6000,7500]"; ;',
   as.factor=TRUE)
})
```

```{r}
with(RCars_en, piechart(cc_rec, xlab="", ylab="", main="cc_rec", col=rainbow_hcl(5), 
  scale="percent"))
```
para recodificar una variable, primero convertirla a factor usando numeros, luego ver minimo y maximo para dividir en sectores de igual tamaño, y ahi recodificar y mostrar grafico

```{r}
local({
  .Table <- with(RCars_en, table(cc_rec))
  cat("\ncounts:\n")
  print(.Table)
  cat("\npercentages:\n")
  print(round(100*.Table/sum(.Table), 2))
})
```

```{r}
with(RCars_en, Barplot(origin, xlab="origin", ylab="Frequency", label.bars=TRUE))
```
ahora hemos hecho un grafico de barras para la variable origen


```{r}
with(RCars_en, Hist(engine, scale="frequency", breaks="Sturges", col="darkgray"))
```

ahora hemos hecho un histograma para la variable engine

ahora usaremos el grafico XY para varios ejemplos, primero para representar la relacion entre peso y consumo

```{r}
library(lattice, pos=26)
```


```{r}
xyplot(weight ~ cons, type="p", pch=16, auto.key=list(border=TRUE), 
  par.settings=simpleTheme(pch=16), scales=list(x=list(relation='same'), 
  y=list(relation='same')), data=RCars_en)
```

ahora, mismo grafico pero para cada numero de cilindros, convirtiendo a factor dicha variable primero

```{r}
RCars_en <- within(RCars_en, {
  cylind_fact <- as.factor(cylind)
})
```


```{r}
xyplot(weight ~ cons | cylind_fact, type="p", pch=16, auto.key=list(border=TRUE), 
  par.settings=simpleTheme(pch=16), scales=list(x=list(relation='same'), 
  y=list(relation='same')), data=RCars_en)
```

ahora, lo mismo pero para cada origen basandonos en el numero de cilindros

```{r}
xyplot(weight ~ cons | cylind_fact, groups=origin, type="p", pch=16, 
  auto.key=list(border=TRUE), par.settings=simpleTheme(pch=16), 
  scales=list(x=list(relation='same'), y=list(relation='same')), data=RCars_en)
```

```{r}
options(encoding="utf-8")
```



