<!-- R Commander Markdown Template -->

PRACTICA 4
=======================

### Your Name

### `r as.character(Sys.Date())`

```{r echo=FALSE}
# include this code chunk as-is to set options
knitr::opts_chunk$set(comment=NA, prompt=TRUE, out.width=750, fig.height=8, fig.width=8)
library(Rcmdr)
library(car)
library(RcmdrMisc)
```


```{r echo=FALSE}
# include this code chunk as-is to enable 3D graphs
library(rgl)
knitr::knit_hooks$set(webgl = hook_webgl)
```

Aqui usaremos la funcion lp del paquete lpsolve, donde:
direction: si queremos optimizar para conseguir el maximo o el minimo
obj_vec: vector de coeficientes de la funcion objetivo
const_mat: matri de coeficientes numericos de restriccion, una linea por restriccion, una columna por variable
const_dir: vector de strings que indican la direccion de la restriccion(>=,=,<=)
const_rhs: vector de valores numericos a la derecha de las restricciones (<=,=>)
definicion de matrix: matrix(vector of matrix entries by rowss,nrow=number of rows, byrow=TRUE)
$objval: solucion optima para funcion objetivo
$solution: valores optimos para las variables, esta es la solucion optima

ahora hacemos el ejercicio dado en la seccion 3

```{r}
library(lpSolve, pos=25)
```

```{r}
direction="max"
```


```{r}
obj_vec=c(2,1)
```


```{r}
const_mat=matrix(c(1,1,1,-2),nrow=2,byrow=TRUE)
```


```{r}
const_dir=c("<=","<=")
```


```{r}
const_rhs=c(5,3)
```


```{r}
sol=lp(direction, obj_vec, const_mat, const_dir, const_rhs)
```


```{r}
sol$objval
```


```{r}
sol$solution
```

la ultima, sol$solution da los valores de x1 y x2 optimos para la funcion objetivo, que es nuestra solucion

Ahora, resolvemos el problema de la transportacion dado en la seccion 2.1

```{r}
direction="min"
```


```{r}
obj_vec=c(8,6,10,10,4,9)
```

```{r}
const_dir=c("<=","<=","=>","=>","=>")
```


```{r}
const_rhs=c(2000,2500,1400,2000,1000)
```

```{r}
direction="min"
```


```{r}
obj_vec=c(8,6,10,10,4,9)
```

```{r}
const_dir=c("<=","<=","=>","=>","=>")
```


```{r}
const_rhs=c(2000,2500,1400,2000,1000)
```

```{r}
direction="min"
```


```{r}
obj_vec=c(8,6,10,10,4,9)
```

```{r}
const_dir=c("<=","<=",">=",">=",">=")
```


```{r}
const_rhs=c(2000,2500,1400,2000,1000)
```


```{r}
sol=lp(direction, obj_vec, const_mat, const_dir, const_rhs)
```


```{r}
sol$objval
```


```{r}
sol$solution
```


```{r}
direction="min"
```


```{r}
obj_vec=c(8,6,10,10,4,9)
```


```{r}
const_mat=matrix(c(1,1,1,0,0,0,0,0,0,1,1,1,1,0,0,1,0,0,0,1,0,0,1,0,0,0,1,0,0,1),
  nrow=5,byrow=TRUE)
```


```{r}
const_dir=c("<=","<=",">=",">=",">=")
```


```{r}
const_rhs=c(2000,2500,1400,2000,1000)
```


```{r}
sol=lp(direction, obj_vec, const_mat, const_dir, const_rhs)
```


```{r}
sol$objval
```


```{r}
sol$solution
```

ahora resolvemos el problema de asignacion dado en la seccion 2.3

```{r}
direction="min"
```


```{r}
obj_vec=c(2,3,1,1,3,5,3,4,2)
```


```{r}
const_mat=matrix(c(1,1,1,0,0,0,0,0,0,0,0,0,1,1,1,0,0,0,0,0,0,0,0,0,1,1,1,1,0,0,1,0,0,
  1,0,0,0,1,0,0,1,0,0,1,0,0,0,0,1,0,0,1,0,0,1),nrow=6,byrow=TRUE)
```


```{r}
const_dir=c("=","=","=","=","=","=")
```


```{r}
const_rhs=c(1,1,1,1,1,1)
```


```{r}
all.bin=TRUE
```


```{r}
sol=lp(direction, obj_vec, const_mat, const_dir, const_rhs)
```


```{r}
direction="min"
```


```{r}
obj_vec=c(2,3,1,1,3,5,3,4,2)
```


```{r}
const_mat=matrix(c(1,1,1,0,0,0,0,0,0,0,0,0,1,1,1,0,0,0,0,0,0,0,0,0,1,1,1,1,0,0,1,0,0,
  1,0,0,0,1,0,0,1,0,0,1,0,0,0,1,0,0,1,0,0,1),nrow=6,byrow=TRUE)
```


```{r}
const_dir=c("=","=","=","=","=","=")
```


```{r}
const_rhs=c(1,1,1,1,1,1)
```


```{r}
all.bin=TRUE
```


```{r}
sol=lp(direction, obj_vec, const_mat, const_dir, const_rhs)
```


```{r}
sol$objval
```


```{r}
sol$solution
```


```{r}
options(encoding="utf-8")
```



