<!-- R Commander Markdown Template -->

PRACTICA 1
=======================

### Your Name

### `r as.character(Sys.Date())`

```{r echo=FALSE}
# include this code chunk as-is to set options
knitr::opts_chunk$set(comment=NA, prompt=TRUE, out.width=750, fig.height=8, fig.width=8)
library(Rcmdr)
library(car)
library(RcmdrMisc)
```


```{r echo=FALSE}
# include this code chunk as-is to enable 3D graphs
library(rgl)
knitr::knit_hooks$set(webgl = hook_webgl)
```

```{r}
load("C:/Users/Airam/AppData/Local/Temp/RtmpQj7g9g/Example_people")
```
Primeramente hemos creado el conjunto de datos Example_people con lo que da la moodle

```{r}
load("C:/Users/Airam/AppData/Local/Temp/RtmpQj7g9g/People1")
```

```{r}
load("C:/Users/Airam/AppData/Local/Temp/RtmpQj7g9g/People1_hair")
```

```{r}
load("C:/Users/Airam/AppData/Local/Temp/RtmpQj7g9g/People2")
```
Ahora se han creado los 3 conjuntos de datos People1,People1_hair y People2 con los datos dados de moodle

```{r}
People1_data <- merge(People1, People1_hair, all=TRUE, by="row.names")
rownames(People1_data) <- People1_data$Row.names
People1_data$Row.names <- NULL
```

hemos mezclado los conjuntos People1 y People1_hair por columnas en People1_Data, eliminando la columna de nombre repetida

```{r}
All_people <- mergeRows(People1_data, People2, common.only=FALSE)
```

```{r}
People1_data <- merge(People1, People1_hair, all=TRUE, by="row.names")
rownames(People1_data) <- People1_data$Row.names
People1_data$Row.names <- NULL
```

```{r}
All_people <- mergeRows(People1_data, People2, common.only=FALSE)
```

Finalmente, mezclamos el conjunto People1_Data y people2 por filas y obtenemos el conjunto All_people

```{r}
All_people$BMI <- with(All_people, Weight/ Height^2)
```

Codificamos la nueva variable BMI y la añadimos al conjunto de datos activo

```{r}
load("C:/Users/Airam/Downloads/RCars_EN (1).RData")
```

```{r}
cons_Europe <- subset(RCars_en, subset=origin=="Europe", select=c(cons))
```

```{r}
summary(RCars_en)
```


```{r}
library(abind, pos=25)
```


```{r}
library(e1071, pos=26)
```


```{r}
numSummary(RCars_en[,"cons", drop=FALSE], groups=RCars_en$origin, statistics=c("mean",
   "sd", "IQR", "quantiles"), quantiles=c(0,.25,.5,.75,1))
```

Lo que hemos hecho hasta ahora, cargar el conjunto de datos Rcars, filtrar el conjunto de datos para coger todos esos cochesde origen europeo y ver su consumicion
y posteriormente hemos usado los resumenes numericos del apartado estadisticos para hallar varias cosas
primeramente la media de consumicion de los coches japoneses, 8.05 l/100km en este caso

ahora hallaremos los cv maximos de los coches que no tienen 8 cilindros

```{r}
numSummary(RCars_en[,"HP", drop=FALSE], statistics=c("mean", "sd", "IQR", 
  "quantiles"), quantiles=c(0,.25,.5,.75,1))
```

```{r}
summary(RCars_en)
```


```{r}
binnedCounts(RCars_en[,"HP", drop=FALSE])
```

```{r}
summary(RCars_en)
```


```{r}
cil_no_8 <- subset(RCars_en, subset=cylind !=8)
```

```{r}
summary(cil_no_8)
```

el maximo de cv son 165 para los que no tienen 8 cilindros

```{r}
accel_Europe <- subset(RCars_en, subset=cylind==4 && origin=="Europe")
```

```{r}
accel_4 <- subset(RCars_en, subset=origin=="Europe" && cylind==4, select=c(accel))
```

```{r}
subaccel <- subset(RCars_en, subset=origin=="Europe" & cylind==4, select=c(accel))
```


```{r}
summary(subaccel)
```

el valor maximo de accel para los coches europeos que tienen 4 cilindros es 24.8

```{r}
hp_minor8 <- subset(RCars_en, subset=cons<8, select=c(HP))
```


```{r}
summary(hp_minor8)
```

ahora hemos buscado el valor medio de hp para los coches que no sobrepasan una consumicion de 8l/100km

```{r}
cylind_origin <- subset(RCars_en, subset=cylind=4 & cylind=8, select=c(cylind))
```

```{r}
numSummary(RCars_en[,"cylind", drop=FALSE], groups=RCars_en$origin, 
  statistics=c("mean", "quantiles"), quantiles=c(0,.25,.5,.75,1))
```

```{r}
cylind_sub <- subset(RCars_en, subset=cylind=4&8)
```

```{r}
sub_cylind <- subset(RCars_en, subset=cylind ==4 && ==8, select=c(cylind))
```

```{r}
subcyl <- subset(RCars_en, subset=cylind=4&8)
```

```{r}
sub_cyl <- subset(RCars_en, subset=cylind==4 | cylind==8, select=c(cylind))
```


```{r}
summary(sub_cyl)
```


```{r}
summary(sub_cyl)
```

```{r}
sub_cylind <- subset(RCars_en, subset=cylind==4 | cylind==8)
```

```{r}
summary(sub_cylind)
```


```{r}
numSummary(sub_cylind[,"cylind", drop=FALSE], groups=sub_cylind$origin, 
  statistics=c("mean", "sd", "IQR", "quantiles"), quantiles=c(0,.25,.5,.75,1))
```

ahora hemos buscado cual es el origen con mas coches con 4 y 8 cilindros

```{r}
encoding="utf-8"
```


```{r}
options(encoding="utf-8")
```



