<!-- R Commander Markdown Template -->

PRACTICA 2
=======================

### Your Name

### `r as.character(Sys.Date())`

```{r echo=FALSE}
# include this code chunk as-is to set options
knitr::opts_chunk$set(comment=NA, prompt=TRUE, out.width=750, fig.height=8, fig.width=8)
library(Rcmdr)
library(car)
library(RcmdrMisc)
```


```{r echo=FALSE}
# include this code chunk as-is to enable 3D graphs
library(rgl)
knitr::knit_hooks$set(webgl = hook_webgl)
```


```{r}
load("C:/Users/Airam/Downloads/RCars_EN (1).RData")
```

Lo primero que haremos sera responder a una serie de preguntas


```{r}
summary(RCars_en)
```

1.la moda es USA
2.maximo de la variable cons (26), minimo (5)
3.hay un 25% de coches con un consumo menor o igual a 8l/100km (supuestamente)
4.idk


```{r}
RCars_en <- within(RCars_en, {
  cylind_fact <- as.factor(cylind)
})
```


```{r}
library(abind, pos=25)
```


```{r}
library(e1071, pos=26)
```


```{r}
summary(RCars_en)
```

la moda de la variable cylind es 4, 4 cilindros es el valor mas repetido

```{r}
numSummary(RCars_en[,c("HP", "weight"), drop=FALSE], groups=RCars_en$origin, 
  statistics=c("mean", "quantiles"), quantiles=c(.33))
```

esto quiere decir que un 33% de los coches europeos tienen un cv menor o igual a 71, un 33% de los japoneses un cv menor o igual a 67.74
y un 33% de los estadounidenses con un cv menor o igual a 90 

de igual forma, para el peso, en europa el 33% de estos tiene un peso menor a 710, en japon ese valor se encuentra en 674.48 y en EEUU en 972.6

```{r}
numSummary(RCars_en[,"accel", drop=FALSE], statistics=c("sd"), quantiles=c(0,.25,.5,
  .75,1))
```
la desviacion tipica de la variable accel es 2.820984

```{r}
numSummary(RCars_en[,c("cons", "weight"), drop=FALSE], statistics=c("sd", "cv"), 
  quantiles=c(0,.25,.5,.75,1))
```

comparamos ahora la desviacion tipica y coeficiente de variacion de cons y weight
cons tiene una desviacion de 3.946172 y un coef de 0.3514380
weight tiene una desviacion de 283.277160 y un coef de 0.2862796

```{r}
numSummary(RCars_en[,"weight", drop=FALSE], statistics=c("skewness", "kurtosis"), 
  quantiles=c(0,.25,.5,.75,1), type="1")
```
hallar kurtosis y asimetria, no se explicar a que se refiere la velda, pa q mentir


```{r}
RCars_en <- within(RCars_en, {
  year_fact <- as.factor(year)
})
```


```{r}
Tapply(weight ~ origin + year_fact, mean, na.action=na.omit, data=RCars_en) 
  # mean by groups
```
ahora hemos sacado la media de los coches en cuanto al peso, para cada año de fabricacion y para cada origen

```{r}
local({
  .Table <- with(RCars_en, table(origin))
  cat("\ncounts:\n")
  print(.Table)
  cat("\npercentages:\n")
  print(round(100*.Table/sum(.Table), 2))
})
```
en el ejemplo hay 73 coches europeos, que representan el 18.02%, 79 coches japoneses, que representan el 19.51% y 253 estadounidenses, que representan el 62.47%

EJERCICIOS:
1-

```{r}
local({
  .Table <- xtabs(~origin+cylind_fact, data=RCars_en, subset=origin=="Europe")
  cat("\nFrequency table:\n")
  print(.Table)
  .Test <- chisq.test(.Table, correct=FALSE)
  print(.Test)
})
```

```{r}
local({
  .Table <- xtabs(~cylind_fact+origin, data=RCars_en, subset=origin=="Europe")
  cat("\nFrequency table:\n")
  print(.Table)
  cat("\nRow percentages:\n")
  print(rowPercents(.Table))
  .Test <- chisq.test(.Table, correct=FALSE)
  print(.Test)
})
```

```{r}
local({
  .Table <- xtabs(~origin+cylind_fact, data=RCars_en, subset=origin=="Europe")
  cat("\nFrequency table:\n")
  print(.Table)
  cat("\nRow percentages:\n")
  print(rowPercents(.Table))
  .Test <- chisq.test(.Table, correct=FALSE)
  print(.Test)
})
```
EJERCICIOS:
1-90.4% de los coches Europeos tienen 4 cilindros

```{r}
local({
  .Table <- xtabs(~origin+cylind_fact, data=RCars_en, subset=origin=="USA")
  cat("\nFrequency table:\n")
  print(.Table)
  cat("\nRow percentages:\n")
  print(rowPercents(.Table))
  .Test <- chisq.test(.Table, correct=FALSE)
  print(.Test)
})
```

```{r}
local({
  .Table <- xtabs(~origin+cylind_fact, data=RCars_en, subset=)
  cat("\nFrequency table:\n")
  print(.Table)
  cat("\nRow percentages:\n")
  print(rowPercents(.Table))
  .Test <- chisq.test(.Table, correct=FALSE)
  print(.Test)
})
```

```{r}
local({
  .Table <- with(RCars_en, table(cylind_fact))
  cat("\ncounts:\n")
  print(.Table)
  cat("\npercentages:\n")
  print(round(100*.Table/sum(.Table), 2))
})
```
EJERCICIOS:
1-90.4% de los coches Europeos tienen 4 cilindros
2-el numero de cilindros mas comun en los coches estadounidenses es 8
3-el 20.74% de los coches tienen 6 cilindros

```{r}
local({
  .Table <- with(RCars_en, table(origin))
  cat("\ncounts:\n")
  print(.Table)
  cat("\npercentages:\n")
  print(round(100*.Table/sum(.Table), 2))
})
```
EJERCICIOS:
1-90.4% de los coches Europeos tienen 4 cilindros
2-el numero de cilindros mas comun en los coches estadounidenses es 8
3-el 20.74% de los coches tienen 6 cilindros
4-el 18.02% de los coches son europeos

```{r}
local({
  .Table <- with(RCars_en, table(cylind_fact))
  cat("\ncounts:\n")
  print(.Table)
  cat("\npercentages:\n")
  print(round(100*.Table/sum(.Table), 2))
})
local({
  .Table <- with(RCars_en, table(origin))
  cat("\ncounts:\n")
  print(.Table)
  cat("\npercentages:\n")
  print(round(100*.Table/sum(.Table), 2))
})
```

```{r}
local({
  .Table <- with(RCars_en, table(cylind_fact))
  cat("\ncounts:\n")
  print(.Table)
  cat("\npercentages:\n")
  print(round(100*.Table/sum(.Table), 2))
})
local({
  .Table <- with(RCars_en, table(origin))
  cat("\ncounts:\n")
  print(.Table)
  cat("\npercentages:\n")
  print(round(100*.Table/sum(.Table), 2))
})
```

```{r}
Tapply(cylind ~ origin, mean, na.action=na.omit, data=RCars_en) # mean by groups
```

```{r}
summary(RCars_en)
```


```{r}
local({
  .Table <- xtabs(~origin+cylind_fact, data=RCars_en, subset=cylind_fact==6)
  cat("\nFrequency table:\n")
  print(.Table)
  cat("\nRow percentages:\n")
  print(rowPercents(.Table))
  .Test <- chisq.test(.Table, correct=FALSE)
  print(.Test)
})
```

```{r}
local({
  .Table <- xtabs(~cylind_fact+origin, data=RCars_en, subset=cylind_fact==6)
  cat("\nFrequency table:\n")
  print(.Table)
  cat("\nRow percentages:\n")
  print(rowPercents(.Table))
  .Test <- chisq.test(.Table, correct=FALSE)
  print(.Test)
})
```
EJERCICIOS:
1-90.4% de los coches Europeos tienen 4 cilindros
2-el numero de cilindros mas comun en los coches estadounidenses es 8
3-el 20.74% de los coches tienen 6 cilindros
4-el 18.02% de los coches son europeos
5-el 4.8% de los coches son europeos y tienen 6 cilindros

```{r}
local({
  .Table <- xtabs(~cylind_fact+origin, data=RCars_en, subset=cylind_fact==4)
  cat("\nFrequency table:\n")
  print(.Table)
  cat("\nRow percentages:\n")
  print(rowPercents(.Table))
  .Test <- chisq.test(.Table, correct=FALSE)
  print(.Test)
})
```

EJERCICIOS:
1-90.4% de los coches Europeos tienen 4 cilindros
2-el numero de cilindros mas comun en los coches estadounidenses es 8
3-el 20.74% de los coches tienen 6 cilindros
4-el 18.02% de los coches son europeos
5-el 4.8% de los coches son europeos y tienen 6 cilindros
6-USA tiene el mayor porcentaje de coches con 4 cilindros (34.8%)
7-El porcentaje de coches japoneses con 4 cilindros es de 33.3%

TODOS ESTOS EJERCICIOS HAN SIDO RESUELTOS CON TABLAS DE DOBLE ENTRADA,RESUMENES NUMERICOS Y DISTRIBUCIONES DE FRECUENCIAS

```{r}
encoding="utf-8"
```


```{r}
options(encoding="utf-8")
```



